{"related": [], "etymology": null, "url": "https://en.wiktionary.org/wiki/potencializar", "definitions": ["to potentiate"], "verb": "potencializar", "synonyms": [], "description": "potencializar", "conjugations": {"imperative": {"affirmative": ["", "potencializa (t\u00fa) - potencializ\u00e1 (vos)", "potencialice", "potencialicemos", "potencializad", "potencialicen"], "negative": ["", "no potencialices", "no potencialice", "no potencialicemos", "no potencialic\u00e9is", "no potencialicen"]}, "infinitive": "potencializar", "indicative": {"future": ["potencializar\u00e9", "potencializar\u00e1s", "potencializar\u00e1", "potencializaremos", "potencializar\u00e9is", "potencializar\u00e1n"], "preterite": ["potencialic\u00e9", "potencializaste", "potencializ\u00f3", "potencializamos", "potencializasteis", "potencializaron"], "imperfect": ["potencializaba", "potencializabas", "potencializaba", "potencializ\u00e1bamos", "potencializabais", "potencializaban"], "conditional": ["potencializar\u00eda", "potencializar\u00edas", "potencializar\u00eda", "potencializar\u00edamos", "potencializar\u00edais", "potencializar\u00edan"], "present": ["potencializo", "potencializas (t\u00fa) - potencializ\u00e1s (vos)", "potencializa", "potencializamos", "potencializ\u00e1is", "potencializan"]}, "pastparticiple": {"plural": {"feminine": "potencializadas", "masculine": "potencializados"}, "singular": {"feminine": "potencializada", "masculine": "potencializado"}}, "gerund": "potencializando", "subjunctive": {"imperfect_se": ["potencializase", "potencializases", "potencializase", "potencializ\u00e1semos", "potencializaseis", "potencializasen"], "future": ["potencializare", "potencializares", "potencializare", "potencializ\u00e1remos", "potencializareis", "potencializaren"], "imperfect_ra": ["potencializara", "potencializaras", "potencializara", "potencializ\u00e1ramos", "potencializarais", "potencializaran"], "present": ["potencialice", "potencialices", "potencialice", "potencialicemos", "potencialic\u00e9is", "potencialicen"]}}, "pronunciations": []}